【裁判字號】    92,交上易,186
【裁判日期】    920829
【裁判案由】    公共危險
【裁判全文】
臺灣高等法院高雄分院刑事判決                  九十二年度交上易字第一八六號
    上  訴  人
    即  被  告  乙○○
右上訴人因甲共危險案件，不服台灣屏東地方法院九十二年度交易字第六九號中華民
國九十二年七月十一日第一審判決（起訴案號：台灣屏東地方法院檢察署九十二年度
偵字第一五四五號），提起上訴，本院判決如左：
    主  文
上訴駁回。
乙○○緩刑年。
    事  實
一、乙○○於民國九十二年三月十五日十九時許，在屏東縣潮州鎮○○路「北上卡拉
    ＯＫ」店與朋友飲酒，至同日二十時許，明知自己飲酒後已不能安全駕駛動力交
    通工具，竟仍駕駛車牌號碼ＰＫＦ－五八二號重型機車欲返家，嗣行駛至距離「
    北上卡拉ＯＫ」店約二十甲尺處，即屏東縣潮州鎮○○路一段一八○號前，因不
    勝酒力，不慎摔倒，而為巡邏警員當場查獲，並測得其呼氣酒精濃度為每甲升０
    ‧八九毫克。
二、案經屏東縣警察局潮州分局報告臺灣屏東地方法院檢察署檢察官偵查後聲請簡易
    判決，台灣屏東地方法院潮州簡易庭認宜適用通常審判程序，而移由普通庭審理
    。
    理  由
一、本件檢察官聲請簡易判決處刑，台灣屏東地方法院潮州簡易庭認宜適用通常審判
    程序而移由普通庭審理，判決後，被告不服上訴本院，其程序上並無不合，合先
    敘明。
二、訊據上訴人即被告乙○○坦承於右揭時、地喝酒，及為警測得酒精濃度每甲升０
    ‧八九毫克等情，雖否認有酒後駕車之行為，辯稱：「北上卡拉ＯＫ」店旁邊有
    幾間沒有人住之矮房子，我當時是要將機車推到旁邊之空地，叫我太太來載我，
    可是機車不小心倒下去，警察就來了，我根本沒有騎，與我一起喝酒之友人陳榮
    松、陳錦煌可以證明云云。
三、經查：
  (一)右揭事實，業據被告於警訊及檢察官偵訊時直承不諱，經原審當庭勘驗被告接受
    警察詢問之錄音帶，被告於警局時明確供稱：「（你是不是要從光復路南要往北
    直行嗎？）對」、「（騎在慢車道？）對，慢車道」、「（你當時車速多少？）
    沒超過四十啦，也無超過三十，記三十就好啦，剛爬上去而已」、「（那條路有
    無交通號誌？）有啊，紅燈我沒衝過去啦，紅燈我有停啦」、「（警察查到你時
    有無戴安全帽？）有啦：：：」等語屬實，有監聽筆錄可按，核與證人即查獲本
    案之員警莊宏仁於原審到庭證述：「當時我們正在巡邏，行經台一線南下車道，
    在潮州鎮○○路○段附近迴轉到北上車道，然後發現在距離『北上卡拉ＯＫ』約
    二十甲尺的地方，被告摔倒在機車道上，安全帽還掉在路邊，旁邊有二個人正要
    攙扶他，我們過去看，看他有無受傷，才發現他有酒味，我們有問有沒有受傷，
    他說沒有，我們又問他怎麼喝酒後還要騎去哪裡，他沒有辦法回答，旁邊的那二
    個人有阻撓我們，說事情由他們處理就好，但是我還是將被告帶回警局做酒精測
    試」等語相符。此外，被告為警查獲後，經警命被告做直線測試、平衡動作，被
    告有手腳顫抖、劃定直線無法正常行走之情況，有觀察紀錄表在卷可按，另被告
    於同日二十一時二十二分，經警測得之呼氣中酒精濃度，結果高達每甲升０‧八
    九毫克，亦有酒精濃度測試表在卷足憑。
  (二)至於被告雖以前詞置辯，且證人陳榮松、陳錦煌亦到庭證述，被告當時只是要牽
    機車到旁邊去，並未騎車云云，惟依卷附三張「北上卡拉ＯＫ」店門口周遭路況
    之照片顯示，面對「北上卡拉ＯＫ」店右邊為一馬路，左邊緊鄰一住家，該住家
    出入口之銀白色鐵捲門未見任何鏽蝕，且住家外牆之磁磚亦完好，未見有任何剝
    落之處，顯為有人居住，被告如何能將機車牽往該住家外面停放，被告上開所辯
    ，及證人陳榮松、陳錦煌於原審法院之證詞，與常情相悖，均不足採信。本案事
    證已明，被告犯行洵堪認定。
三、核被告飲酒後已不能安全駕駛動力交通工具而駕駛，係犯刑法第一百八十五條之
    三重大違背義務致交通危險罪。
四、原審依刑法第一百八十五條之三、第四十一條第一項前段、罰金罰鍰提高標準條
    例第二條，並審酌被告雖無前科，素行良好，惟酒後駕車，漠視他人交通安全，
    於酒後已不能安全駕駛情形下，仍執意駕駛機車回家，且犯後猶飾詞狡辯，無悔
    意之態度等情狀，量處有期徒刑四月，並依法諭知如易科罰金以三百元折算一日
    之折算標準。經核原判決認事用法尚無不合，量刑亦稱妥適，被告上訴意旨否認
    犯罪，空言指摘原判決不當，並無可取，為無理由，應予駁回。
五、查被告未曾受有期徒刑以上刑之宣告，有台灣高等法院被告全國前案紀錄表可稽
    ，經此偵審程序教訓，應知警惕諒無再犯之虞，本院認所宣告之刑，以暫不執行
    為適當，併諭知緩刑三年，以勵自新。
據上論斷，應依刑事訴訟法第三百六十八條、刑法第七十四條第一款，判決如主文。
本案經檢察官方娜蓉到庭執行職務。
中    華    民    國      九十二      年      八      月     二十九   日
                              臺灣高等法院高雄分院刑事第四庭
                                  審判長法官  蕭權閔
                                        法官  陳吉雄
                                        法官  陳啟造
右正本證明與原本無異。
不得上訴。
                                  法院書記官  白蘭
中    華    民    國      九十二      年      八      月    二十九    日
附錄法條：
刑法第一百八十五條之三
服用毒品、麻醉藥品、酒類或其他相類之物，不能安全駕駛動力交通工具
而駕駛者，處一年以下有期徒刑、拘役或三萬元以下罰金。


司法院資訊處製作；財團法人民間司法改革基金會備份。
